【裁判字號】    90,易,3225
【裁判日期】    901121
【裁判案由】    賭博
【裁判全文】
臺灣臺中地方法院刑事判決                          九十年度易字第三二二五號
    公  訴  人  台灣台中地方法院檢察署檢察官
    被      告  丙○○
    被      告  甲○○
    被      告  乙○○
右列被告等因賭博案件，經檢察官提起公訴（九十年度偵字第一○九三一號），本院
判決如左：
    主  文
丙○○、乙○○共同連續意圖營利，聚眾賭博，均處有期徒刑伍月，如易科罰金，均
以佰元折算壹日。傳真機伍台、計算機臺、電話錄音機壹臺、錄音帶壹捲、倍數
表貳張、簽單壹疊等物均沒收。
甲○○幫助連續意圖營利，聚眾賭博，處有期徒刑貳月，如易科罰金，以佰元折算
壹日。
    事  實
一、丙○○與其夫乙○○基於意圖營利之概括犯意，自民國八十九年六月間起，提供
    乙○○之住所台中縣太平市○○街一三六號，及九十年四月一日起至九十年六月
    十四日止，由乙○○租用而提供台中市○區○○路四一五號十二樓之一之公眾得
    出入之場所，經營俗稱六合彩賭博，聚集不特定多數人在該處簽賭下注，以如附
    表編號１至３所示之方式，核對香港政府發行每星期二、四開獎之六合彩中獎號
    碼重新編組之號碼賭博財物。丙○○之子甲○○於九十年四月起，亦知丙○○經
    營前揭六合彩賭博，乃基於幫助丙○○經營前揭六合彩賭博之犯意，於九十年六
    月十四日十九時二十分許，在台中市○區○○路四一五號十二樓之一處，與乙○○計算、處理簽賭單據及帳務等事務，為警當場查獲，並扣得丙○○所有供犯罪
    所用之傳真機五台、計算機三臺、電話錄音機一臺、錄音帶一捲、倍數表二張、
    簽單一疊等物。
二、案經臺中縣警察局霧峰分局報請臺灣臺中地方法院檢察署檢察官偵查起訴。
    理  由
一、訊據被告丙○○、甲○○就前揭事實均自白不諱，被告乙○○就其知悉丙○○經
    營六合彩賭博等情固自白不諱，惟矢口否認參與經營之犯行，辯稱：並無共同經
    營六合彩及計算簽單。經查，台中縣太平市○○街一三六號為被告乙○○之住所
    ，而台中市○區○○路四一五號十二樓之一又係以乙○○名義租用，乙○○既自
    承已知曉其妻丙○○從事六合彩簽賭，參以乙○○於為警查獲時正與被告甲○○
    在現場計算、處理簽賭單據及帳務之事實，亦據被告甲○○於警訊中供述無訛，
    堪認被告乙○○與丙○○共同經營六合彩屬實，是以被告乙○○所辯，要屬事後
    卸責之辭，委無可採。此外復有當場查獲之傳真機五台、計算機三臺、電話錄音
    機一臺、錄音帶一捲、倍數表二張、簽單一疊等物足資佐證，被告三人犯行洵堪
    認定。
二、查台中縣太平市○○街一三六號及台中市○區○○路四一五號十二樓之一雖係住
    宅，惟既供不特定之多數人出入簽賭，自屬公眾得出入之場所。核被告丙○○、
    乙○○意圖營利提供場所聚眾賭博，係犯刑法第二百六十八條意圖營利供給賭博
    場所罪與聚眾賭博罪，又渠等兼與其他簽賭者，同在公眾得出入之場所賭博財物
    ，係犯刑法第二百六十六條第一項前段普通賭博罪。被告丙○○、乙○○有犯意
    聯絡，行為分擔，應以共同正犯論。被告甲○○僅係幫助被告丙○○計算、整理
    簽單，並無其他積極證據證明渠等實際參與賭博行為，應係被告丙○○、乙○○
    前揭連續賭博罪、意圖營利提供場所聚眾賭博罪之從犯，公訴人認係與被告丙○○為共同正犯，容有誤會。又被告等經營種類有數種，惟侵害法益單一，於當期
    「六合彩」開獎前之多次接續行為，亦為當次犯行之一部份，均屬單一一罪，惟
    所犯前揭三罪間，係一行為觸犯數罪名，應依想像競合之例，從情節較重之意圖
    營利聚眾賭博罪處斷。被告丙○○、乙○○先後多次犯行，時間緊接且構成要件
    相同，顯係基於概括犯意反覆為之，為連續犯，應論以一罪並加重其刑。爰審酌
    被告經營或幫助經營六合彩賭博，嚴重危害社會經濟秩序及有違社會善良風氣，
    助長投機心理，被告丙○○、甲○○犯罪後坦承犯行，被告乙○○犯罪後未坦承
    犯行等一切情狀，分別量處如主文所示之刑，並均諭知易科罰金之折算標準。扣
    案之傳真機五台、計算機三臺、電話錄音機一臺、錄音帶一卷、倍數表二張、簽
    單一疊為供犯罪所用之物，且為被告丙○○所有，業據其供明在卷可按，爰依刑
    法第三十八條第一項第二款併予宣告沒收。
三、公訴意旨另以，被告甲○○於八十九年六月間起至九十年六月十四日止，亦參與
    被告丙○○、乙○○前揭犯行云云。訊據被告甲○○堅詞否認此部分犯行，核與
    被告丙○○、乙○○所述情節相符，而前揭台中市○區○○路四一五號十二樓之
    一並非被告甲○○而係被告乙○○所租用，被告甲○○亦僅於九十年六月十四日
    經警查獲其有幫忙處理計算簽單之犯行，自難擬制被告甲○○有此部分犯行，原
    應為無罪之諭知，惟公訴意旨認此部分與前開有罪部分有連續犯之裁判上一罪關
    係，爰不另為無罪之諭知，附此敘明。
據上論斷，應依刑事訴訟法第二百九十九條第一項前段、刑法第二十八條、第五十六
條、第二百六十八條、第二百六十六條第一項前段、第三十條、第五十五條、第四十
一條第一項前段、第三十八條第一項第二款、罰金罰鍰提高標準條例第一條前段、第
二條判決如主文。
中      華      民      國    九十      年     十一     月    二十一    日
                              臺灣臺中地方法院刑事第三庭
                                            法  官 陳宗賢
右正本證明與原本無異。
如不服本判決，應於判決送達後十日內向本院提出上訴狀，上訴於臺灣高等法院臺中
分院( 須附繕本 )。
             書記官
中    華    民    國      九十      年       十一      月     二十一    日
附表一
┌──┬──┬───────────────────┬───────┐
│編號│俗稱│   賭        博        方        式   │所  犯  法  條│
├──┼──┼───────────────────┼───────┤
│    │ 台 │由賭客自○○至九九共一百個號碼中，每簽│刑法第二百六十│
│ １ │    │押一個號碼，賭注七十元，猜押六合彩各組│八條、第二百六│
│    │    │個位數號碼依序組合成之五組二位數號碼，│十六條第一項前│
│    │    │如押中，由組頭依倍數給付賭金，如未押中│段            │
│    │ 組 │，賭資歸組頭所有。                    │              │
├──┼──┼───────────────────┼───────┤
│    │港二│核對香港政府發行每星期二、四開獎六合彩│同右          │
│    │    │六組號碼，每次猜押二組號碼︵○一號─四│              │
│ ２ │    │十五號︶，每二組賭注七十五元，如二組均│              │
│    │    │中，可得五十四倍，如未押中，賭金歸組頭│             │
│    │碰星│所有。                                │              │
├──┼──┼───────────────────┼───────┤
│    │港三│核對香港政府發行每星期二、四開獎六合彩│同右          │
│    │    │六組號碼，每次猜押三組號碼︵○一號─四│              │
│ ３ │    │十五號︶，每三組賭注六十五元，如三組均│              │
│    │    │中，可得五十二倍，如未押中，賭金歸組頭│              │
│    │碰星│所有。                                │              │
└──┴──┴───────────────────┴───────┘


司法院資訊處製作；財團法人民間司法改革基金會備份。
